ACORDAO-COMPLETO-2359832

ACÓRDÃO DE RELAÇÃO

ACÓRDÃO DE RELAÇÃO 5365/2019 ATA 23/2019 - PRIMEIRA CÂMARA

Acórdão 5365/2019-TCU-Primeira Câmara
Os Ministros do Tribunal de Contas da União, reunidos em Sessão de 1ª Câmara, ACORDAM, por unanimidade, com fundamento nos arts. 1º, inciso V, e 39, inciso II, da Lei 8.443, de 16 de julho de 1992, c/c os arts. 259, inciso II, e 260, § 5º, do Regimento Interno, em considerar prejudicado, por perda do objeto, o exame de mérito do (s) ato (s) de concessão, em face do falecimento, maioridade ou exclusão do (s) beneficiário (s) e pela ausência de proposta de ressarcimento de valores indevidamente recebidos, na forma prevista no art. 7º da Resolução/TCU nº 206/2007, de acordo com os pareceres emitidos nos autos.
1. Processo TC-Processo 011.424/2019-2 (APOSENTADORIA) 
	1.1. Interessados: Abrão Henrique Kvitko (XXX.813.430-XX) ; Ademar Kosby (XXX.479.930-XX) ; Aldiva Caldas Chaplim (XXX.555.970-XX) ; Antonio Carlos Calvete (XXX.083.630-XX) ; Antonio Carlos Calvete (XXX.083.630-XX) ; Antônio Carlos Pestana Oliveira (XXX.081.770-XX) ; Atílio Mazzoleni (XXX.857.517-XX) ; Carlos Fernando Maciel de Barros (XXX.640.780-XX) ; Carlos de Oliveira Milach (XXX.291.619-XX) ; Carlos de Oliveira Milach (XXX.291.619-XX) ; Carmem Maria Techera (XXX.752.920-XX) ; Carmem Maria Techera (XXX.752.920-XX) ; Cláuda Maria Silveira Costa (XXX.890.610-XX) ; Cristina Dias Diaz (XXX.585.900-XX) ; Deoclécio Rembowski (XXX.091.590-XX) ; Dirceu Tavares Lima (XXX.590.370-XX) ; Elisete Terezinha Silva dos Santos (XXX.915.780-XX) ; Elisete Terezinha Silva dos Santos (XXX.915.780-XX) ; Elisete Terezinha Silva dos Santos (XXX.915.780-XX) ; Elisete Terezinha Silva dos Santos (XXX.915.780-XX) 
	1.2. Órgão/Entidade: Fundação Universidade Federal do Rio Grande
	1.3. Relator: Ministro-Substituto Augusto Sherman Cavalcanti
	1.4. Representante do Ministério Público: Procurador Sergio Ricardo Costa Caribé
	1.5. Unidade Técnica: Secretaria de Fiscalização de Pessoal (SEFIP) .
	1.6. Representação legal: não há.

Primeira Câmara

Abrão Henrique Kvitko (XXX.813.430-XX); Ademar Kosby (XXX.479.930-XX); Aldiva Caldas Chaplim (XXX.555.970-XX); Antonio Carlos Calvete (XXX.083.630-XX); Antonio Carlos Calvete (XXX.083.630-XX); Antônio Carlos Pestana Oliveira (XXX.081.770-XX); Atílio Mazzoleni (XXX.857.517-XX); Carlos Fernando Maciel de Barros (XXX.640.780-XX); Carlos de Oliveira Milach (XXX.291.619-XX); Carlos de Oliveira Milach (XXX.291.619-XX); Carmem Maria Techera (XXX.752.920-XX); Carmem Maria Techera (XXX.752.920-XX); Cláuda Maria Silveira Costa (XXX.890.610-XX); Cristina Dias Diaz (XXX.585.900-XX); Deoclécio Rembowski (XXX.091.590-XX); Dirceu Tavares Lima (XXX.590.370-XX); Elisete Terezinha Silva dos Santos (XXX.915.780-XX); Elisete Terezinha Silva dos Santos (XXX.915.780-XX); Elisete Terezinha Silva dos Santos (XXX.915.780-XX); Elisete Terezinha Silva dos Santos (XXX.915.780-XX)

AUGUSTO SHERMAN

não há.

Procurador Sergio Ricardo Costa Caribé

APOSENTADORIA (APOS)

Secretaria de Fiscalização de Pessoal (SEFIP).